【裁判字號】    97,秩抗,22
【裁判日期】    971017
【裁判案由】    違反社會秩序維護法
【裁判全文】
臺灣臺北地方法院刑事裁定              97年度秩抗字第22號
抗  告  人  甲○○
上列抗告人即被移送人因違反社會秩序維護法案件，不服本院臺
北簡易庭中華民國九十七年六月二十六日裁定（九十七年北秩字
第四三六號），提起抗告，本院普通庭裁定如下：
    主  文
原裁定撤銷。
甲○○不罰。
    理  由
一、按無正當理由攜帶具有殺傷力之器械、化學製劑或其他危險
    物品者，處三日以下拘留或新臺幣三萬元以下罰鍰，社會秩
    序維護法第六十三條第一項第一款固有明文。惟法院受理違
    反社會秩序法案件，除該法有規定者外，準用刑事訴訟法之
    規定，社會秩序維護法第四十五條第二項、第九十二條亦有
    明文。而按犯罪事實應依證據認定之，無證據不得推定其犯
    罪事實，刑事訴訟法第一百五十四條第二項規定甚明。
二、移送機關即臺北市政府警察局松山分局以抗告人即被移送人
    甲○○於民國九十七年六月十四日晚間十時十五分許，在臺
    北市○○○路○段十二號北寧路口處，無正當理由攜帶具有
    殺傷力之器械（含筏木刀一支、武士刀一把、木劍一把及水
    果刀一支），因與他人發生爭執而為警查獲，依社會秩序維
    護法第四十五條第一項規定移送本院臺北簡易庭。經本院臺
    北簡易庭調查後，認抗告人確有違反社會秩序維護法第六十
    三條第一項第一款之行為，以九十七年度北秩字第四三六號
    裁處抗告人拘留三日。
三、抗告意旨略以：抗告人於九十七年六月十四日晚間十時十五
    分許，係在臺北市○○○路○段一九０巷二九號一樓附近等
    待女友下班，並未出現於臺北市○○○路○段十二號與北寧
    路口附近，亦未無正當理由攜帶具有殺傷力之器械（含筏木
    刀一支、武士刀一把、木劍一把及水果刀一支），抗告人收
    受上開裁定後，曾於九十七年七月十九日前往臺北市政府警
    察局松山分局向員警說明，經員警調取電腦存檔照片比對後
    ，告知抗告人確遭他人冒名應訊，顯見原裁定所指並非事實
    ，為此提出抗告，請求撤銷原裁定。
四、經查：抗告人收受上開裁定後，於九十七年七月十九日前往
    臺北市政府警察局松山分局說明，經該局員警調取電腦存檔
    之行為人照片比對，並由抗告人指認後，證實抗告人確遭他
    人冒名應訊，此有該局九十七年七月二十二日北市警松分刑
    字第０九七三一０六九０００號函一件在卷可稽（見原審卷
    第八０至八六頁），堪信抗告人並非真正行為人，應係遭人
    冒名應訊。此外，復查無其他證據足認抗告人有違反社會秩
    序維護法第六十三條第一項第一款之行為，原審裁定處罰抗
    告人拘留三日，即有未當，抗告人請求撤銷，為有理由，爰
    撤銷原裁定，並另為不罰之諭知，以臻適法。
據上論斷，應依社會秩序維護法第五十八條、第三十一條第一項
、第四十五條第二項、第九十二條，刑事訴訟法第四百十三條，
裁定如主文。
中    華    民    國    97    年    10    月    17    日
                  刑事第十三庭審判長法  官 許泰誠
                                    法  官 陳君鳳
                                    法  官 郭顏毓
上正本證明與原本無異。
本裁定不得抗告。
                                    書記官 潘文賢
中    華    民    國    97    年    10    月    22    日


司法院資訊處製作；財團法人民間司法改革基金會備份。
